臺灣臺北地方法院刑事判決　　　　　　　99年度訴字第1969號
公　訴　人　臺灣臺北地方法院檢察署檢察官
被　　　告　林高名
選任辯護人　李岳洋律師
　　　　　　張克西律師
　　　　　　陳宏彬律師
上列被告因違反兒童及少年性交易防制條例案件，經檢察官提起
公訴（99年度偵字第23195 號），本院判決如下：
    主  文
林高名意圖營利而容留，使未滿十八歲之人為性交易，處有期徒
刑年，併科罰金新臺幣伍萬元，罰金如易服勞役，以新臺幣壹
仟元折算壹日。扣案保險套貳拾陸枚、易利信手機壹支、消費紀
錄簿壹本及新臺幣肆仟元，均沒收。
    事  實
一、林高名明知代號A1女子（民國83年生，真實姓名年籍詳卷，
    依兒童及少年福利法第46條第2 項之規定不得揭露，綽號「
    小恩」下稱A1）、代號A2女子（83年生，真實姓名年籍詳卷
    ，綽號「草莓」下稱A2）與代號A3女子（84年生，真實姓名
    年籍詳卷，綽號「小美」下稱A3）均係未滿18歲之人，竟基
    於意圖使未滿18歲之人反覆為性交易而容留、媒介以營利之
    同一犯意，自99年6 月中旬起至9 月30日止，在不知情之母
    陳淑華所有、位於臺北市○○區○○街19號3 樓房屋內，以
    門號0000000000號行動電話招攬並接待不特定男客，由男客
    以每次新臺幣（下同）2,000 元之代價，與其選定之A1、A2
    或A3等女子，在上開房間內進行以手磨擦男客生殖器至射精
    之性交易（俗稱半套），林高名即以上開方式容留、媒介前
    開未滿18歲之女子與男客為性交易之行為，並由每次性交易
    所得內抽取1, 000元或1,200 元得利，而因此獲利約10 萬
    元。迄於99年9 月30日下午6 時許，在上址為警查獲高臺陽
    與A1女子；朱育平與A2女子甫進行上開性交易（高臺陽、朱
    育平所涉違反兒童及少年性交易防制條例部分，另案審理中
    ），並扣得該日營業所得4,000 元現金、未使用過之保險套
    26枚、易利信手機及消費紀錄簿1 本，始悉知上情。
二、案經臺北市政府警察局中山分局移送臺灣臺北地方法院檢察
    署檢察官偵查後起訴。
    理  由
壹、程序部分
    按被告以外之人於審判外之陳述，雖不符合刑事訴訟法第15
    9 條之1 至第159 條之4 之規定，但經當事人於審判程序同
    意做為證據，法院審酌該言詞陳述或書面陳述作成時之情況
    ，認為適當者，亦得為證據；當事人、代理人或辯護人於法
    院調查證據時，知有第159 條第1 項不得為證據之情形，而
    未於言詞辯論終結前聲明異議者，視為有前項之同意，刑事
    訴訟法第159 條之5 第1 項、第2 項分別定有明文。查本案
    檢察官、被告及其辯護人對於本判決下列所引用其他各項被
    告以外之人於審判外之陳述，於本院行準備程序時均表示無
    意見而不予爭執（見本院卷第28頁背面），且迄至言詞辯論
    終結前亦未再聲明異議，況本院於審判期日已依法進行證據
    之調查、辯論，被告訴訟上之權利已受保障，故本院審酌上
    開證據資料製作時之情況，依前述規定，認均具有證據能力
    。
貳、實體部分
一、認定事實所憑之證據及理由：
    上揭犯罪事實，業據被告林高名於警詢、偵查及本院審理時
    均坦承不諱（見臺灣臺北地方法院檢察署99年度偵字第2319
    5 號卷〈下稱偵查卷〉，第16至25頁、第139 至141 頁、第
    194 頁及本院卷第28頁背面），核與證人高臺陽、朱育平、
    A1、A2及A3等人證述情節大致相符（分見偵查卷第33至38頁
    、第139 至141 頁、第193 至194 頁；第26至31頁；第40至
    44 頁 、第163 至164 頁；第46至50頁、第165 頁；第52至
    55-1 頁 ），且上開女子於為警查獲時均為未滿18歲之少女
    ，有其姓名年籍對照表在卷可參，此外，並有自願搜索同意
    書、臺北市政府警察局中山分局搜索扣押筆錄、中山分局長
    春所扣押物品目錄表、照片及消費紀錄簿影本1 份等件（見
    偵查卷第57頁、第63至66頁、第68至98頁）在卷可稽，足認
    被告上開任意性自白核與事實相符，應堪採信。本件事證明
    確，被告前揭犯行洵堪認定，應依法論科。
二、論罪科刑之理由：
  (一)按兒童及少年性交易防制條例第23條第3 項之罪，祇須以意
    圖營利而有引誘、容留、媒介、協助或以他法，使未滿18歲
    之人為性交易為職業，即恃以維生者，即足構成，不以行為
    時日之長短為標準（最高法院88年度台上字第5716號判決參
    照）。是核被告所為，係違反兒童及少年性交易防制條例第
    23條第2 項之意圖營利容留使未滿18歲之人為性交易罪。
  (二)再按兒童及少年性交易防制條例為有關兒童及少年性交易防
    制事項之特別法，優先於他法適用，本條例未規定者，始適
    用其他法律之規定，該條例第5 條定有明文。意圖營利，引
    誘、容留、媒介、協助或以他法，使未滿18歲之人為性交易
    ，該條例第23條第3 項既有處罰之特別規定，自無適用刑法
    第231 條第2 項之餘地（最高法院89年度台上字第1776號判
    決可參）。再查，所謂容留，係指提供未滿18歲之人與他人
    為性交易場所之行為而言，倘並有媒介行為，仍不失為容留
    行為之性質，因而容留、媒介之犯行性質上為吸收關係，在
    法律上評價為實質上一罪。是被告媒介於前，復加以容留在
    後，其媒介之低度行為應為容留之高度行為所吸收，不另論
    罪（最高法院94年度台上字第6002號判決意旨參照）。
  (三)復按學理上所稱之「集合犯」係指職業性、營業性或收集性
    等具有重複特質之犯罪而言，例如經營、從事業務、收集、
    販賣、製造、散布等行為概念者，此等犯罪行為本質上原具
    有反覆、延續實行之特徵，立法時予以特別歸類，定為犯罪
    構成要件之行為要素，則行為人基於概括之犯意，在密切接
    近之一定時、地持續實行之複次行為，倘依社會通念，於客
    觀上認為符合一個反覆、延續性之行為觀念者，在刑法評價
    上，即應僅成立一罪（最高法院95年度台上字第1079號判決
    意旨參照）。又按兒童及少年性交易防制條例第23條第2 項
    之罪，為修正前（88年4 月21日修正）刑法第231 條第2 項
    之特別規定，如行為人意圖營利，反覆引誘、容留、媒介、
    協助或以他法，使未滿18歲之人為性交易，並同時使男女為
    姦淫、猥褻之行為，因該二罪之性質上均屬集合犯，乃集合
    多數犯罪行為而成立之獨立犯罪型態，其反覆之數行為間，
    不生連續犯、牽連犯或想像競合犯之問題。則後者之輕行為
    應為前者之重行為所吸收，應僅論以意圖營利引誘、容留、
    媒介、協助、或以他法，使未滿18歲之人為性交易為常業一
    罪，最高法院97年臺上字第1961號、96年度臺上字第5786號
    判決意旨可資參照。查被告在前開期間反覆以電話招攬客人
    並提供性交易場所使未滿18歲之少女與男客為多次性交易，
    藉此容留、媒介行為牟取不法利益，其主觀犯意，自始即基
    於集合性之犯意，亦即意欲使前開未滿18歲之少女與男客為
    性交易多次，而有反覆實行之性質，客觀上亦具有相當時間
    之持續性及可確定性，且依社會通念，其之行為本具有預定
    數個同種類之行為將反覆實行之集合犯，故被告應論以兒童
    及少年性交易防制條例第23條第2 項包括一罪。
  (四)末按兒童及少年福利法第70條第1 項前段固規定成年人對少
    年犯罪者，加重其刑至2 分之1 ，惟該條項但書明文規定：
    「但各該罪就被害人係兒童及少年已定有特別處罰規定者，
    不在此限。」本件被告等人所犯兒童及少年性交易防制條例
    第23條第3 項之意圖營利容留使未滿18歲之人為性交易罪，
    既係以交易對象年齡尚未滿18歲者為其處罰之特殊要件，自
    無再依前揭法條規定加重處罰之餘地，併此敘明。
  (五)爰審酌被告正值年輕力壯，不以正當手段謀取利益，竟利用
    未滿18歲少女性自主意識未臻健全，引誘、協助少女從事性
    交易工作，嚴重戕害少女將來身心發展可能性，並扭曲少女
    正確價值觀，甚使社會道德向下沈淪，所為誠屬不該，然其
    前無犯罪科刑紀錄，此有本院被告前案紀錄表在卷可考，素
    行非劣，且犯後坦認全部犯行，態度尚佳，已見悔悟之意，
    衡以其犯罪手段、圖利動機、本件行為期間、次數、被害少
    女人數、對少女身心發展法益損害及社會善良風俗之影響、
    所圖得利益金額、被告之生活狀況、智識程度等一切情狀，
    量處如主文所示之刑，並就併科罰金部分諭知罰金易服勞役
    之折算標準。
  (六)至被告之辯護人於本院審理時雖主張：被告並無前科，且犯
    後態度良好，於本案中未使用何強制手段，犯罪所得不高，
    且非企業化經營，應有刑法第59條之適用，並請求宣告緩刑
    等語。然按「刑法上之酌量減輕，必於犯罪之情狀可憫恕時
    ，始得為之，為刑法第59條所明定，至犯罪情節輕微僅可為
    法定刑內從輕科刑之標準，不得據為酌量減輕之理由，原判
    決既未認定上訴人之犯罪情狀有何可憫恕之處，僅謂情節尚
    輕，輒依刑法第59條酌減本刑，其援引法令，自屬失當」；
    又「刑法第59條之酌量減輕其刑，必須犯罪另有特殊之原因
    與環境等等，在客觀上足以引起一般同情，認為即予宣告法
    定低度刑期猶嫌過重者，始有其適用」，最高法院著有28年
    上字第1064號、45年臺上字第1165號判例可稽。再按「刑法
    第59條之酌量減輕其刑，必於犯罪之情狀，在客觀上足以引
    起一般同情，認為即予宣告法定低度刑期，猶嫌過重者，始
    有其適用，至於被告無前科，素行端正，子女眾多等情狀，
    僅可為法定刑內從輕科刑之標準，不得據為酌量減輕之理由
    」，最高法院著有51年台上字第899 號判例要旨可稽。況按
    「量刑固屬法院自由裁量之職權，然仍應受比例原則等法則
    之拘束，並非可恣意為之，致礙及公平正義之維護，必須兼
    顧一般預防之普遍適應性與具體個案特別預防之妥當性，始
    稱相當。而刑法第59條之酌量減輕其刑，必於犯罪之情狀，
    在客觀上足以引起一般同情，認為即予宣告法定低度刑期，
    猶嫌過重者，始有其適用；至於被告無前科、家境貧困、肢
    體殘障、坦白犯行，犯罪所得低微等情狀，僅可為法定刑內
    從輕科刑之標準，不得據為酌量減刑之理由」；「刑法第59
    條之酌量減輕其刑，必於犯罪之情狀，在客觀上足以引起一
    般同情，認為即予宣告法定低度刑期，猶嫌過重者，始有其
    適用。原判決理由雖載上訴人事後已表悔意，向告訴人道歉
    ，並為告訴人表示原宥，然此僅可為法定刑內從輕科刑之標
    準，不得據為酌量減輕之理由，原判決適用刑法第59條減輕
    其刑，難謂無適用法則不當之違法」；「按刑法第59條之酌
    量減輕其刑，必於犯罪之情狀，在客觀上足以引起一般同情
    而確可憫恕者，始有其適用，至於是否年輕及無前科紀錄，
    或臨時起意及已與被害人家屬成立民事上和解等情狀，尚不
    得據為酌量減輕之理由。」（最高法院94年度台上第9 號、
    85年度台上第4397號、84年度台上第2164號判決意旨參照）
    。查被告年輕力壯，非無一技之長，其犯本件罪行，顯非迫
    於貧病飢寒，亦無客觀上足以引起一般同情之特殊原因與環
    境等，衡情殊難認其容留、媒介未滿18歲女子從事性交易，
    有使一般人均認可憫恕之處，至於其於本院坦承犯罪情節，
    依前說明，亦難據認其程度達於確可憫恕之程度及酌減之理
    由。綜此，本件犯罪情節並無客觀上足以引起一般同情之特
    殊原因及環境，則被告之辯護人為其主張適用刑法第59條之
    規定，酌減其刑，並宣告緩刑，揆之前開說明，即屬誤會，
    在此敘明。
三、沒收部分：
  (一)扣案之保險套26枚、易利信手機1 支、消費紀錄簿1 本及4,
    000 元，其中保險套26枚係被告所有，預備供犯罪所用之物
    ；易利信手機1 支、消費紀錄簿1 本係被告所有，供犯本案
    所用之物；4,000 元則係被告所有，而因犯本案所得之物等
    情，業據被告於本院供明在卷（見本院卷第41頁、第42頁背
    面背面），故上開保險套26枚、易利信手機1 支及消費紀錄
    簿1 本，應依刑法第38條第1 項第2 款規定予以宣告沒收；
    4,000 元則依刑法第38條第1 項第3 款規定予以宣告沒收。
  (二)至查扣案之0000000000門號ＳＩＭ卡1 張，雖屬被告供本件
    犯罪所用之物，惟該門號非被告所有，業據被告供述明確（
    見本院卷第42頁背面），其既非屬於被告所有，依法無從為
    沒收之諭知。又扣案之13,160元扣除上開宣告沒收之4,000
    元，所餘9,160 元及IC板（小瑪利），其中1,600 元雖係被
    告所有，業據被告供明在卷（見本院卷第41頁及第42頁背面
    ），然業經被告供明當日為警查獲時只有交易兩對，所得不
    包括1,600元部分之情，且並無積極證據認屬於本件犯罪所
    得之物，既依卷內證據亦無法認定該扣案物與被告本件犯行
    間有何關聯，而沒收既屬從刑之一種，依主從不可分原則，
    自應附隨於主刑而同時宣告之，上開物品既無從證明與本案
    關係，爰不另為沒收之宣告。又其餘7,560元及IC板（小瑪
    利）等物非被告所有，亦經被告陳明在卷（見本院卷第41
    頁），上開物品既非屬於被告所有，依法無從為沒收之諭知
    ，併此敘明。
據上論斷，應依刑事訴訟法第299條第1項前段，兒童及少年性交
易防制條例第23條第2 項，刑法第11條前段、刑法第38條第1 項
第2 款、第3 款、第42條第2 項，刑法施行法第1 條之1 第1 項
、第2項前段，判決如主文。
本案經檢察官林妙蓁到庭執行職務 
中    華    民    國   100    年    4     月    29    日
                  刑事第八庭    審判長法  官    徐千惠
                                      法  官    湯千慧
                                      法  官    陳雯珊
上正本證明與原本無異。
如不服本判決應於收受送達後10日內向本院提出上訴書狀，並應
敘述具體理由；其未敘述上訴理由者，應於上訴期間屆滿後20日
內向本院補提理由書（均須按他造當事人之人數附繕本）「切勿
逕送上級法院」。
                                      書記官    馬正道
中    華    民    國   100    年    4     月    29    日
附錄：本案論罪科刑法條全文
兒童及少年性交易防制條例第23條
引誘、容留、媒介、協助或以他法，使未滿十八歲之人為性交易
者，處 1 年以上 7 年以下有期徒刑，得併科新臺幣 3 百萬元
以下罰金。以詐術犯之者，亦同。
意圖營利而犯前項之罪者，處 3 年以上 10 年以下有期徒刑，
併科新臺幣 5 百萬元以下罰金。
媒介、收受、藏匿前 2 項被害人或使之隱避者，處 1 年以上 7 
年以下有期徒刑，得併科新臺幣 3 百萬元以下罰金。
前項收受、藏匿行為之媒介者，亦同。
前 4 項之未遂犯罰之。